# 关于工程施工类企业的收入确认和养护费用会计处理的问题

提问人：tianlipengheta 时间：2017-01-08 11:00:45
请教陈版，在做一家园林绿化企业的审计时，遇到以下 2 个问题，求指导： 1 、关于收入确认的问题 公司的工程项目状态分为在施、完工、竣工、结算，公司的收入确认政策具体如下： ①完工百分比根据第三方（监理）确认的已经完成的工作量占合同预计总工作量的比例计算确定； ②公司工程项目管理部门将已完成的园林绿化工程量分项数量与单价乘积后的汇总金额，计算已完成工程量造价金额，经公司内部审核后及时向甲方申报已完成工程量造价，经甲方审核确认，作为当期已累计完成的工作量确认及办理进度款结算和竣工决算的依据； ③公司在项目竣工时，项目的产值确认完毕； ④在建造合同竣工结算后，公司根据竣工结算金额与原累计确认的收入金额之间的差额进行调整，并计入竣工结算当期损益。 问题：虽然在工程施工过程中有第三方确认工程量，公司根据中标价、指导价或市场价计算工程量造价金额，并与甲方沟通确认，但是在结算时，甲方依然会将公司上报的结算价审减5%-10%左右，所以，公司为了避免这种情况，会在上报结算时，多报5%-10%左右，给甲方留出审减的空间，这样就会出现竣工时有一个造价（可以理解为底价）、上报结算时有个造价（底价基础上多报5%-10%左右）、结算时有个造价（根据以往经验，与底价差异不大）。那么在上述情况下，项目竣工时收入确认能否以底价为准，不参考上报给甲方的结算价，避免由于结算的原因导致对当期收入的调整过大？ 2 、关于养护费用会计处理的问题 工程合同签订时，一般都有签订工程竣工后的 1 年或两年为工程养护期，预留5%的质保金，养护期结束后全额退还；但是在签订工程合同时，未将工程施工和养护在合同金额中分开，所以在确认收入时，按照整个合同金额确认了施工收入，相关的预控成本也是确认工程施工。这样进入养护期后，就会出现只有养护成本，没有养护收入对应的情况，针对这种情况，结合相关IPO和新三板公司的披露情况，以下 2 种方式哪种更妥？ （ 1 ）在竣工决算时先预计后续发生的养护成本，后续发生养护成本时先冲销预计负债，待养护期结束后再调整当期营业成本； （ 2 ）实际发生时直接计入管理费用或销售费用（新三板有相关案例）。

回答人：chenyiwei
1 、如历史经验表明“公司为了避免这种情况，会在上报结算时，多报5%-10%左右，给甲方留出审减的空间，这样就会出现竣工时有一个造价（可以理解为底价）、上报结算时有个造价（底价基础上多报5%-10%左右）、结算时有个造价（根据以往经验，与底价差异不大）”基本属实，则可以采用你说的“项目竣工时收入确认能否以底价为准，不参考上报给甲方的结算价，避免由于结算的原因导致对当期收入的调整过大”的做法。 2 、养护是一项单独的服务，应当依据该合同的总体毛利率，在养护的预计成本基础上加成一定金额确定合同总价中归属养护部分的金额，扣除后的剩余部分为施工收入，在施工期间可确认的收入仅限于施工收入，养护收入在养护期间内随着服务的提供进度逐步确认。

提问人：tianlipengheta 时间：2017-01-09 11:22:46
再请教陈版，关于养护还有以下疑问： 1 、“应当依据该合同的总体毛利率，养护在养护的预计成本基础上加成一定金额确定合同总价中归属养护部分的金额，扣除后的剩余部分为施工收入”，是根据养护+工程施工的综合毛利率确定养护的毛利率吗？还是可以参考养护类项目的毛利率？或者其他方法？ 2 、因为甲方招标是按照综合单价招标，会把施工过程中的养护和竣工后的养护，算在每项工程的单价里面，所以我们的中标价也是综合单价，如果这样人为的分开，是否会给企业留下操控利润的空间？

回答人：chenyiwei
1 、如有单独提供养护服务的，则按照养护服务单独的毛利率；没有的，则按照合同的综合毛利率加成。 2 、如果分拆的方法是合理、系统的，且类似合同一贯执行，则可以将利润操纵的舞弊风险降低。